福建金門地方法院刑事附帶民事訴訟判決　 92年度附民字第9號
原　　　告　宙○○
訴訟代理人　毛國樑律師
被　　　告　Ｆ○○
　　　　　　戊○○
　　　　　　丁○○
　　　　　　Ｇ○○
　　　　　　午○○
　　　　　　玄○○
　　　　　　巳○○
　　　　　　黃○○
　　　　　　卯○○
　　　　　　丙○○
　　　　　　地○○
　　　　　　子○○
　　　　　　己○○
　　　　　　宇○○
　　　　　　天○○
　　　　　　丑○○
　　　　　　Ｉ○○
　　　　　　未○○
　　　　　　甲○○
　　　　　　Ｂ○○
　　　　　　邱翊洲
　　　　　　Ｈ○○
　　　　　　戌○○
　　　　　　Ｃ○○
　　　　　　Ａ○○
　　　　　　Ｅ○○
　　　　　　乙○○
　　　　　　壬○○
　　　　　　Ｄ○○
　　　　　　辰○○
　　　　　　酉○○
　　　　　　寅○○
　　　　　　申○○
　　　　　　辛○○
　　　　　　庚○○
　　　　　　亥○○
　　　　　　癸○○
上37人共同
訴訟代理人　陳素鶯律師
上列被告因業務過失傷害案件（91年度自字第5 號），經原告提
起附帶民事訴訟，請求損害賠償，本院判決如下：
    主  文
原告之訴及假執行之聲請均駁回。
    事實及理由
一、原告主張：原告因下背部及不定點之身體疼痛，於民國89年
    10月至91年3 月間，分別至金門縣立醫院及國軍金門醫院求
    診，並由被告負責診療。詎被告違反用藥規定，且未告知副
    作用及取得原告同意前，連續對原告施打管制藥品Demerol
    ，國軍金門醫院為90年8 月份4 次、9 月份9 次、10月份16
    次、11月份10次、12月份13次；金門縣立醫院則為90年11月
    份4 次、12月份7 次、91年1 月份21次，二家醫院任三月累
    積使用Demerol 已超過28次。嗣原告陸續出現流淚、流鼻水
    、打哈欠及顫抖等症狀，至台北榮民總醫院檢驗，始知已為
    嗎啡類藥物Demerol 成癮之人。被告等為醫師，明知麻醉藥
    品之使用應遵守相關規定，竟於執行業務時，能注意而未加
    注意，造成自訴人嗎啡類藥物Demerol 成癮，嚴重傷害原告
    之身體健康。爰依民法第184 條第1 項前段、第193 條第1
    項、第195 條第1 項請求被告賠償（一）原告自65年1 月18
    日出生至65歲退休，工作年限為37年1 月，以每月薪資新台
    幣（下同）6 萬元計，依霍夫曼計算法扣除中間利息，原告
    喪失勞動能力之損失為15,317,706元。（二）原告因藥物成
    癮，每星期至少就診二次以上，一年費用為72,800元，計算
    至65歲為止，增加生活上之需要為1,548,790 元。（三）原
    告發生此事故年僅25歲，無法將所學貢獻社會，並累及家人
    ，所受身心之痛苦，無法形容於萬一，被告應賠償精神慰撫
    金1 千萬元等語；並聲明：（一）被 告應連帶給付原告
    26,866,496元，及自訴狀繕本送達翌日起至清償日止，按週
    年利率百分之五計算之利息；（二）願供擔保，請准宣告假
    執行。另提出原告學歷、資格及經歷證明書影本共17件為證
    。
二、被告則以：被告任職之金門縣立醫院及國軍金門醫院因屬地
    區醫院，無法依「醫師為非癌症慢性頑固性疼痛病患使用成
    癮性麻醉藥品注意事項」之規定，對原告進行診斷、評估及
    治療，曾多次建請原告至符合規定之醫療院所進行評估，惟
    原告均未配合；且原告所稱被告為其施打Demerol 之次數，
    乃屬錯誤，因依規定應以施打日數計算之，足見被告並無對
    原告長期使用Demerol 之情事；況原告對Demerol 產生「心
    理性依賴」並非「生理上有藥物成癮」，且與被告之行為無
    因果關係，原告主張被告侵害其權利，應屬無據等語，資為
    抗辯；並聲明：（一）駁回原告之訴；（二）如受不利之判
    決，願供擔保，請准免予假執行。另提出診斷證明書、醫療
    費用明細收據、原告歷次看診紀錄、管制藥品施打次數統計
    表、管制藥品使用執照、金門縣衛生局91年3 月27日衛醫字
    第910495號函、行政院衛生署91年4 月19日衛署管藥字第
    0910028154號函、行政院衛生署管制藥品管理局92年8 月18
    日管證字第0920006341號函、急診病歷、病歷表、會診單、
    轉診單、等資料影本為憑。
三、按刑事訴訟諭知無罪、免訴、不受理之判決者，對於附帶民
    事訴訟部分應以判決駁回原告之訴，刑事訴訟法第503 條第
    1 項前段定有明文。查本件被告被訴業務過失傷害一案，業
    經刑事判決諭知無罪，是依上開法條規定，本件原告之訴，
    自應予以駁回。又原告假執行之聲請，已失所依據，爰併予
    駁回之。
四、依刑事訴訟法第503條第1項前段，判決如主文。
中　　華　　民　　國　　94　　年　　8 　　月　　31　　日
                  刑事庭審判長法  官  陳中和
                              法  官  林鈺琅
                              法  官  魏玉英
以上正本證明與原本無異。
對於本判決如不服，非對刑事判決上訴時不得上訴並應於送達後
10日內向本院提出上訴狀。
                              書記官 郭友香
中　　華　　民　　國　　94　　年　　9 　　月　　1 　　日
